ja: 小動物性食品成分: アルファルファ; アップル; バナナ; 大麦; にんじん; コーン; アマニ; オーツ麦; グリーンピース; 大豆粕; ひまわりの種; ティモシー牧草; 小麦; その他
bg-BG: Хранителни съставки за малки животни: Алфалфа; Ябълка; Банан; Ечемик; Морков; Царевица; Ленено семе; Овес; Грах; Соев шрот; Слънчогледови семена; Сено с тимотейка; Пшеница; Други
ru: Ингредиенты корма для мелких животных: Люцерна; Яблоко; Банан; Ячмень; Морковь; Кукуруза; Семена льна; Овес; Горох; Соевый шрот; Семена подсолнечника; Сено тимофеевки; Пшеница; Другое
th: ส่วนผสมของอาหารสำหรับสัตว์เล็ก: อัลฟัลฟา; แอปเปิล; กล้วย; ข้าวบาร์เลย์; แครอท; ข้าวโพด; เมล็ดแฟลกซ์; ข้าวโอ๊ต; ถั่วลันเตา; กากถั่วเหลือง; เมล็ดทานตะวัน; หญ้าแห้งทิโมธี; ข้าวสาลี; อื่นๆ
zh-CN: 小动物饲料原料: 苜蓿; 苹果; 香蕉; 大麦; 胡萝卜; 玉米; 亚麻籽; 燕麦; 豌豆; 豆粕; 葵花籽; 提摩西草; 小麦; 其他
sk-SK: Zložky potravy pre malé zvieratá: Lucerna; Jablko; Banán; Jačmeň; Mrkva; Kukurica; Ľanové semienko; Ovos; Hrach; Sójová múčka; Slnečnicové semienka; Timotejka lúčna; Pšenica; Iné
es: Ingredientes de la comida para animales pequeños: Alfalfa; Manzana; Plátano; Cebada; Zanahoria; Maíz; Semilla de lino; Avena; Guisantes; Harina de soja; Semillas de girasol; Heno Timothy; Trigo; Otros
tr: Küçük hayvan maması bileşenleri: Alfalfa; Elma; Muz; Arpa; Havuç; Mısır; Keten tohumu; Yulaflar; Bezelye; Soya küspesi; Ayçekirdeği; Timothy samanı; Buğday; Diğer
pt-PT: Ingredientes da ração para animais pequenos: Alfalfa; Maçã; Banana; Cevada; Cenoura; Milho; Semente de linhaça; Aveia; Ervilhas; Farinha de soja; Sementes de girassol; Feno de rabo-de-gato; Trigo; Outro
it: Ingredienti alimentari per piccoli animali: Alfalfa; Mela; Banana; Orzo; Carota; Mais; Semi di lino; Avena; Piselli; Farina di soia; Semi di girasole; Timothy fieno; Grano; Altro
sv: Ingredienser till foder för smådjur: Alfalfa; Äpple; Banan; Korn; Morot; Majs; Linfrön; Havre; Ärter; Sojamjöl; Solroskärnor; Timothy-hö; Vete; Övrigt
en: Small animal food ingredients: Alfalfa; Apple; Banana; Barley; Carrot; Corn; Flax seed; Oats; Peas; Soybean meal; Sunflower seeds; Timothy hay; Wheat; Other
cs: Složky krmiva pro drobná zvířata: Tolice vojtěška; Apple; Banán; Ječmen; Mrkev; Kukuřice; Lněné semínko; Oves; Hrášek; Sojová mouka; Slunečnicová semínka; Krmné seno; Pšenice; Jiné
pt-BR: Ingredientes alimentares para pequenos animais: Alfafa; Maçã; Banana; Cevada; Cenoura; Milho; Semente de linho; Aveia; Ervilhas; Farinha de soja; Semente de girassol; Capim-timóteo; Trigo; Outro
ro-RO: Ingrediente hrană pentru animale mici: Trifoi; Măr; Banană; Orz; Morcov; Porumb; Semințe de in; Ovăz; Mazăre; Făină de soia; Semințe de floarea-soarelui; Timoftică; Grâu; Altele
hr-HR: Sastojci hrane za male životinje: Lucerna; Jabuka; Banana; Ječam; Mrkva; Kukuruz; Lanene sjemenke; Zob; Grašak; Sojina kaša; Suncokretove sjemenke; Livadna mačica; Pšenica; Ostalo
el: Συστατικά τροφής για μικρά ζώα: Αλφάλφα; Μήλο; Μπανάνα; Κριθάρι; Καρότο; Καλαμπόκι; Λιναρόσπορος; Βρώμη; Αρακάς; Σογιάλευρο; Ηλιόσποροι; Timothy hay; Σιτάρι; Άλλο
lt-LT: Maisto smulkiems gyvūnams sudedamosios dalys: Mėlynžiedė liucerna; Obuoliai; Bananai; Miežiai; Morkos; Kukurūzai; Linų sėklos; Avižos; Žirniai; Sojų lesalas; Saulėgrąžų sėklos; Pašarinis motiejukas; Kviečiai; Kita
vi: Nguyên liệu thức ăn động vật nhỏ: Cỏ linh lăng; Táo; Chuối; Lúa mạch; Cà rốt; Ngô; Hạt lanh; Yến mạch; Đậu Hà Lan; Bã đậu nành; Hạt hướng dương; Cỏ Timothy; Lúa mì; Khác
fr: Ingrédients alimentaires pour petits animaux: Luzerne; Pomme; Banane; Orge; Carotte; Maïs; Graine de lin; Avoine; Pois; Tourteau de soja; Graines de tournesol; Foin Timothy; Blé; Autre
hu: Kisállateledel összetevői: Takarmánylucerna; Alma; Banán; Árpa; Sárgarépa; Kukorica; Lenmag; Zab; Borsó; Szójaliszt; Napraforgómag; Mezei komócsin; Búza; Egyéb
de: Zutaten für Kleintierfutter: Alfalfa; Apple; Banane; Gerste; Karotte; Mais; Leinsamen; Hafer; Erbsen; Sojaschrot; Sonnenblumenkerne; Lieschgrasheu; Weizen; Sonstiges
nb: Matingredienser for små dyr: Alfalfa; Eple; Banan; Bygg; Gulrot; Mais; Linfrø; Havre; Erter; Soyabønnemåltid; Solsikkefrø; Timoteihøy; Hvete; Annet
fi: Pieneläinruoan ainesosat: Sinimailanen; Omena; Banaani; Ohra; Porkkana; Maissi; Pellavansiemen; Kaura; Herneet; Soijajauho; Auringonkukansiemenet; Timoteiheinä; Vehnä; Muu
nl: Ingrediënten van voedsel voor kleine dieren: Alfalfa; Appel; Banaan; Gerst; Wortel; Mais; Lijnzaad; Haver; Erwten; Sojameel; Zonnebloempitten; Timothy hooi; Tarwe; Andere
pl: Składniki karmy dla małych zwierząt: Lucerna; Jabłko; Banan; Jęczmień; Marchewka; Kukurydza; Nasiona lnu; Owies; Groszek; Mączka sojowa; Ziarna słonecznika; Siano z tymotki; Pszenica; Inne
ko: 소동물 사료 성분: 알팔파; 사과; 바나나; 보리; 당근; 옥수수; 아마씨; 귀리; 완두콩; 대두박; 해바라기씨; 티모디 건초; 위트; 기타
da: Ingredienser i foder til små dyr: Alfalfa; Æble; Banan; Byg; Gulerod; Majs; Hørfrø; Havre; Ærter; Sojabønnemel; Solsikkefrø; Timothyhø; Hvede; Andet
zh-TW: 小動物飼料配料: 紫花苜蓿; 蘋果; 香蕉; 大麥; 紅蘿蔔; 玉米; 亞麻種子; 燕麥; 豌豆; 豆粕; 葵花籽; 提摩西草; 小麥; 其他
sl-SI: Sestavine hrane za male živali: Lucerna; Jabolko; Banana; Ječmen; Korenje; Koruza; Lanena semena; Oves; Grah; Sojina moka; Sončnična semena; Seno Timothy; Pšenica; Drugo